【裁判字號】    99,訴緝,66
【裁判日期】    991214
【裁判案由】    違反毒品危害防制條例
【裁判全文】
臺灣屏東地方法院刑事判決              99年度訴緝字第66號
公  訴  人  臺灣屏東地方法院檢察署檢察官
被      告  方敏生
上列被告因違反毒品危害防制條例案件，經檢察官提起公訴（98
年度毒偵字第1273號），嗣被告於本院準備程序進行中先就被訴
事實為有罪之陳述，本院告知被告簡式審判之旨，並聽取當事人
之意見後，本院合議庭裁定改由受命法官獨任依簡式審判程序審
理，判決如下：
    主  文
方敏生施用第一級毒品，累犯，處有期徒刑壹年肆月。
    事  實
一、方敏生前因犯施用毒品案件，經本院以92年度毒聲字第1781
    號裁定送勒戒處所觀察、勒戒，因認有繼續施用毒品傾向，
    再經本院以93年度毒聲字第59號裁定令入戒治處所施以強制
    戒治，而於民國93年9 月9 日停止其處分出監而執行完畢，
    並經臺灣屏東地方法院檢察署檢察官以93年度戒毒偵字第11
    2 號為不起訴處分確定。方敏生另因(1)犯違反肅清煙毒條例
    案件，經本院以84年度訴字第300 號判決處應執行有期徒刑
    3 年3 月確定；(2)犯違反肅清煙毒條例案件，經本院以85年
    度訴字第530 號判決處應執行有期徒刑3 年10月確定，並經
    臺灣高等法院高雄分院以85年度上訴字第2153號判決駁回上
    訴確定。上開2 部分經接續執行，方敏生於86年4 月18日入
    監執行，89年10月22日縮短刑期假釋出監，後其假釋遭撤銷
    ，方敏生遂於93年9 月9 日入監執行，嗣因上開2 部分經本
    院以96年度聲減字第577 號裁定減刑，而於96年7 月16日執
    行完畢。詎其猶不知悔改，復於98年4 月28日晚上某時，在
    屏東縣屏東市○○街1 號住所，以將海洛因及甲基安非他命
    置於玻璃球內以火燒烤後，吸食所產生煙霧之方式，同時施
    用第一級毒品海洛因及第二級毒品甲基安非他命。嗣於98年
    4 月29日12時許，經警採尿送驗，檢出嗎啡及甲基安非他命
    陽性反應。
二、案經高雄市政府警察局小港分局報告臺灣高雄地方法院檢察
    署檢察官呈請臺灣高等法院高雄分院檢察署檢察長核轉臺灣
    屏東地方法院檢察署檢察官偵查起訴。
    理  由
一、本案被告方敏生所犯施用毒品案件，並非法定刑為死刑、無
    期徒刑或最輕本刑3 年以上有期徒刑之罪，亦非高等法院管
    轄第一審之案件，而被告於本院準備程序中就被訴事實為有
    罪之陳述，本院合議庭乃裁定由受命法官獨任進行簡式審判
    程序。又簡式審判程序之證據調查，依刑事訴訟法第273 條
    之2 規定，不受同法第159 條第1 項審判外陳述排除之限制
    ，再被告對於卷內之各項證據，亦不爭執證據能力，故卷內
    所列之各項證據，自得作為證據，先予敘明。
二、上開犯罪事實，業經被告方敏生於警、偵訊及本院審理中均
    坦承不諱，且被告為警查獲時，採尿送驗結果呈嗎啡（即海
    洛因水解後之反應）及甲基安非他命之陽性反應，有高雄市
    政府小港分局尿液採證編號姓名對照表、高雄市立凱旋醫院
    濫用藥物尿液檢驗報告各1 紙在卷可稽；參以上述鑑驗結果
    ，係檢驗機關本於專業知識及以精密儀器或科學檢驗方法所
    得之結論，自可憑信。此外，復有偵查報告在卷可考。綜上
    ，足認被告上開任意性自白與事實相符，堪予採信。從而本
    件事證明確，被告犯行洵堪認定，應依法論科。
三、查海洛因、甲基安非他命分別係屬毒品危害防制條例第2 條
    第2 項第1 款、第2 款所稱之第一級、第二級毒品，均不得
    持有、施用，被告竟持以施用，是核被告所為，分別係犯毒
    品危害防制條例第10條第1 項、第2 項之施用第一級毒品、
    施用第二級毒品罪。被告於上開事實欄所述時、地以將海洛
    因、甲基安非他命等毒品同時置於玻璃球內以火燒烤吸食所
    產生煙霧之單一方式，同時施用第一級毒品海洛因與第二級
    毒品甲基安非他命，乃以1 行為同時觸犯上開2 罪名，為想
    像競合犯，應依刑法第55條之規定，從一重之施用第一級毒
    品罪處斷。又按毒品之施用並無一定之方式，端視施用者之
    喜好而定，而海洛因及甲基安非他命亦非不能混合施用，若
    將二者以上開方式施用，於施用者尿液中應可檢出嗎啡、甲
    基安非他命陽性反應，且綜觀全案卷證亦別無任何積極證據
    足認被告係於不同時地、以不同方法分別施用上開二種毒品
    。至被告於施用前持有第一級毒品海洛因、第二級毒品甲基
    安非他命之低度行為應被施用之高度行為所吸收，不另論罪
    。又被告前有如事實欄所示之科刑及執行情形，有臺灣屏東
    地方法院檢察署刑案資料查註紀錄表、臺灣高等法院被告前
    案紀錄表各1 份附卷足憑，其於刑之執行完畢後5 年內，故
    意再犯本件有期徒刑以上之罪，為累犯，應依刑法第47條第
    1 項加重其刑。爰審酌被告前已有如事實欄所述多次施用毒
    品之犯罪資料，然未能因此知所警惕、謹慎行止，仍不思自
    律，猶自陷於毒癮之害，復犯下本案，原不宜寬貸，惟念其
    施用毒品乃自戕行為，被告復已坦承罪行，犯後態度尚可等
    一切情狀，量處如主文所示之刑，以示懲儆。
據上論斷，應依刑事訴訟法第299 條第1 項前段、第273 條之1
第1 項，毒品危害防制條例第10條第1 項、第2 項，刑法第11條
前段、第55條、第47條第1 項，判決如主文。
本案經檢察官曾士哲到庭執行職務
中    華    民    國    99    年    12    月    14    日
                  刑事第四庭    法  官  李謀榮
以上正本證明與原本無異。
如不服本判決應於收受判決後10日內向本院提出上訴書狀，並
應敘述具體理由；其未敘述上訴理由者，應於上訴期間屆滿後
20日內向本院補提理由書（均須按他造當事人之人數附繕本）
「切勿逕送上級法院」。
中    華    民    國    99    年    12    月    14    日
                                書記官  蔡進吉
附錄本案論罪科刑法條：
毒品危害防制條例第10條
施用第一級毒品者，處6 月以上5 年以下有期徒刑。
施用第二級毒品者，處3 年以下有期徒刑。

司法院資訊處製作；財團法人民間司法改革基金會備份。
